臺灣高雄地方法院刑事判決　　　　　　　100年度易字第616號
公　訴　人　臺灣高雄地方法院檢察署檢察官
被　　　告　謝勝德
上列被告因贓物等案件，經檢察官提起公訴（100 年度偵字第96
34號），嗣被告於本院準備程序進行中，就被訴事實為有罪之陳
述，經告知簡式審判程序之旨，並聽取當事人之意見後，本院合
議庭裁定進行簡式審判程序，判決如下：：
    主  文
謝勝德犯攜帶兇器竊盜罪，累犯，處有期徒刑柒月，扣案美工刀
及老虎鉗各壹支，均沒收。
    事  實
一、謝勝德前因施用毒品案件，經本院分別以96年度易字第3609
    號、96年度訴字第4862號判決各處有期徒刑6 月確定及有期
    徒刑7 月、3 月、應執行有期徒刑8 月確定，上開各罪復經
    本院以98年度審聲字第4988號裁定定應執行有期徒刑1 年確
    定，又因恐嚇案件，經本院以97年度簡上字第440 號判決處
    拘役50日、50日、應執行拘役90日確定，經與前開定執行刑
    之罪接續執行後，於民國99年5 月5 日縮刑期滿執行完畢。
    詎猶不知悔改，竟意圖為自己不法之所有，於100 年3 月20
    日上午7 時許，持金屬製造、客觀上對人之生命、身體與安
    全具有危險性可為兇器使用之美工刀及老虎鉗各1 支，騎乘
    機車前往位於高雄市○○區○○路486 號之「玉峰窯業股份
    有限公司（下稱玉峰公司）」廠房，自該廠房旁之路徑進入
    廠房內，進而以前開工具竊取上開公司所有之電纜線共計48
    公斤（市價約逾新臺幣【下同】10萬元）得手，並將該電纜
    線搬運至玉峰公司廠房外之馬路旁後，即聯絡余承宗( 所涉
    搬運贓物罪部分，經本院合法傳拘未到，嗣後經通緝到案後
    ，再另行審結) 幫其搬運贓物。余承宗明知謝勝德於100 年
    3 月20日上午9 時許，請其幫忙搬運之電纜線係贓物，竟基
    於搬運贓物之故意，與謝勝德共同將其先前在高雄市○○區
    ○○路486 號之廠房內竊得之電纜線搬運至高雄市○○區○
    ○路103 巷70號及高雄市○○區○○路39號謝勝德住處內，
    並與謝勝德共同將前揭竊得之電纜線去皮後，欲將去皮後之
    電纜線販售牟利，余承宗再與謝勝德四、六分帳。嗣於同日
    下午3 時30分許，為警在高雄市○○區○○路103 巷70號及
    高雄市○○區○○路39號分別查獲，並扣得謝勝德所有供犯
    罪使用之美工刀及老虎鉗各1 支，另扣得美工刀3 支、鐵剪
    1 支、鉗子2 支、手套3 雙、鐵枝22支等物。
二、案經高雄市政府警察局移送臺灣高雄地方法院檢察署檢察官
    偵查起訴。
    理  由
壹、程序部分：
    本件被告謝勝德所犯為死刑、無期徒刑或最輕本刑為3 年以
    上有期徒刑以外之罪，其於準備程序就被訴事實為有罪之陳
    述，經本院告知簡式審判程序之旨，並聽取其與公訴人意見
    後，認無不得或不宜改依簡式審判程序進行之處，爰依刑事
    訴訟法第273 條之1 第1 項，裁定本件改行簡式審判程序，
    合先敘明。又本件卷內之人證、物證、書證等各項證據，依
    同法第273 條之2 規定，不受第159 條第1 項、第161 條之
    2 、第161 條之3 、第163 條之1 及第164 條至第170 條規
    定之限制，依法均有證據能力，合先敘明。
貳、實體部分：
一、上開犯罪事實，業據被告迭於警詢、偵查及本院審理時坦承
    不諱（見警卷第3 至7 頁，偵卷第30至第31頁、第51至54頁
    、本院卷第26至28頁、第55至56頁、第63頁），核與證人即
    玉峰公司總經理蘇崑秀警詢及偵查中證述情節相符（見警卷
    第15至17頁，偵卷第51至54頁），此外，復有贓物認領保管
    單1 紙、搜索扣押筆錄及扣押物品目錄表各2 份、現場及扣
    案證物照片29張及扣案證物在卷可稽（見警卷第19至42頁）
    ，足認被告出於任意性之之自白與事實相符。本案事證明確
    ，被告犯行堪以認定，應予依法論科。
二、按刑法第321 條第1 項第3 款之攜帶兇器竊盜罪，係以行為
    人攜帶兇器竊盜為其加重條件，此所謂兇器，其種類並無限
    制，凡客觀上足對人之生命、身體、安全構成威脅，具有危
    險性之兇器均屬之，且祇須行竊時攜帶此種具有危險性之兇
    器為已足，並不以攜帶之初有行兇之意圖為必要，最高法院
    著有79年台上字第5253號判例可資參照。查被告持以作案用
    之美工刀及老虎鉗各1 支，其質地係金屬製品，且美工刀刀
    鋒銳利，如持以使用、揮打，客觀上對人之生命、身體、安
    全均足以構成威脅而具有危險性，自屬兇器無訛。是核被告
    所為，係犯刑法第32 1條第1 項第3 款之攜帶兇器竊盜罪。
    被告有如前述曾受有期徒刑之宣告及執行完畢乙節，有臺灣
    高等法院被告前案紀錄表1 份在卷可稽，其受有期徒刑執行
    完畢後，5 年內故意再犯本件最重本刑為有期徒刑以上之罪
    ，為累犯，應依刑法第47條第1 項規定加重其刑。爰審酌被
    告不思以正當方法賺取財物，恣意竊取他人物品，欠缺法治
    觀念，所為實應予以非難，惟考量其犯後坦承犯行，態度尚
    佳，兼衡其犯罪之動機、手段、情節，暨竊得之財物價值等
    情，並考量其職業為油漆工、收入約月薪3 萬多元等一切情
    狀，量處如主文所示之刑，以資懲儆。至公訴檢察官雖以被
    告竊取電纜線數量甚多，價值亦高，且未與被害人達成和解
    等情，認起訴書求處有期徒刑7 月之刑度猶嫌過低，而當庭
    表示請求具體求處有期徒刑8 月之刑度，然本院斟酌上情，
    認宣告如主文所示之刑，應已足昭炯戒，檢察官所求刑度尚
    嫌過重，附此說明。末查扣案之美工刀、老虎鉗各1 支，均
    為被告所有供本件犯罪所用之物，業據其於本院審理中陳述
    明確( 見本院易字卷第64頁) ，爰依刑法第38條第1 項第2
    款規定，併予宣告沒收；至其餘扣案物品，因與本案無直接
    關聯，爰不予宣告沒收，併此指明。
據上論斷，應依刑事訴訟法第273 條之1 第1 項、第273 條之2
、第299 條第1 項前段，刑法第321 條第1 項第3 款、第47條第
1項、第38條第1 項第2 款，判決如主文。
本案經檢察官劉慕珊到庭執行職務。
中    華    民    國   100    年    5     月    31    日
                   刑事第十四庭    法  官  謝琬萍
以上正本證明與原本無異。
如不服本判決應於收受送達後10日內向本院提出上訴書狀，並應
敘述具體理由；如未敘述上訴理由者，應於上訴期間屆滿後20日
內向本院補提理由書（均須按他造當事人之人數附繕本）「切勿
逕送上級法院」。
中    華    民    國   100    年    5     月    31    日
                                   書記官 陳玉娥
附錄本案論罪科刑法條：
中華民國刑法第321條
（加重竊盜罪）
犯竊盜罪而有下列情形之一者，處 6 月以上、5 年以下有期徒
刑，得併科新臺幣 10 萬元以下罰金：
一、侵入住宅或有人居住之建築物、船艦或隱匿其內而犯之者。
二、毀越門扇、牆垣或其他安全設備而犯之者。
三、攜帶兇器而犯之者。
四、結夥三人以上而犯之者。
五、乘火災、水災或其他災害之際而犯之者。
六、在車站、埠頭、航空站或其他供水、陸、空公眾運輸之舟、
    車、航空機內而犯之者。
前項之未遂犯罰之。